【裁判字號】    98,審交訴,92
【裁判日期】    980828
【裁判案由】    肇事遺棄罪等
【裁判全文】
臺灣桃園地方法院刑事判決            98年度審交訴字第92號
公  訴  人  臺灣桃園地方法院檢察署檢察官
被      告  甲○○原名陳保吉.
上列被告因肇事遺棄等罪案件，經檢察官提起公訴（98年度偵緝
字第974 、975 號），被告於本院準備程序進行中，就被訴事實
為有罪之陳述，經本院告知簡式審判程序意旨，並聽取公訴人及
被告之意見後，本院合議庭裁定改依簡式審判程序審理，茲判決
如下：
    主      文
甲○○駕駛動力交通工具肇事，致人受傷而逃逸，累犯，處有期
徒刑捌月；又因過失傷害人，處有期徒刑肆月；又意圖為自己不
法之所有，以詐術使人將本人之物交付，累犯，處有期徒刑陸月
；又行使偽造私文書，足以生損害於他人，累犯，處有期徒刑肆
月，扣案之汽車買賣合約書上偽造之「黃文瀚」署押貳枚均沒收
；應執行有期徒刑壹年陸月，扣案之汽車買賣合約書上偽造之「
黃文瀚」署押貳枚均沒收。
    事實及理由
一、犯罪事實：緣甲○○前於民國94年間因賭博案件，經臺灣板
    橋地方法院判決判處有期徒刑4 月確定，已於95年9 月15日
    經易科罰金而執行完畢（除被告所犯過失傷害犯行外，於本
    案其餘犯行均構成累犯）。詎其仍不知悔改，於97年3 月26
    日21時10分許，駕駛牌照號碼為KY-1267 號自用小客車，沿
    桃園縣八德市○○路由桃園往中壢方向行駛，於行經該路與
    高城路交岔口處，欲左轉進入高城路時，應注意轉彎車應禮
    讓直行車先行，且依當時情狀，又無不能注意之情事，竟疏
    未注意禮讓直行車先行即逕行左轉，適乙○○騎乘牌照號碼
    為KEE-991 號重型機車沿中華路由中壢往桃園方向行駛，因
    而閃避、煞車不及，兩車發生碰撞，使乙○○受有肘部、膝
    部挫傷之傷害，詎甲○○於肇事後，非但未報警處理或給予
    乙○○必要之照護，反逕駕駛上開自用小客車逃離現場。另
    其又意圖為自己不法所有之詐欺取財犯意，明知己身並無實
    質付款之真意，卻於97年4 月間某日，向丙○○佯稱欲以新
    臺幣（下同）42,000元購買丙○○所有、曾發生車禍事故、
    牌照號碼為9011-PD 號自用小客車，丙○○不疑有他，兩人
    即約定於97年5 月11日先行支付訂金5,00 0元，餘款將於97
    年6 月11日付清。嗣其於97年5 月11日，至丙○○所任職、
    設於桃園縣龜山鄉台亞林口長庚加油站時，適丙○○當時有
    事外出，其即交付5,000 元予丙○○之同事，更稱已取得丙○○之同意，而逕自取走系爭車輛，使丙○○及其同事陷於
    錯誤，其並因此詐得系爭車輛。甲○○於得手後，為謀掩飾
    上開詐騙之行為，又在不詳時間、地點，偽造以黃文瀚為買
    受人之買賣合約書1 份，表示該車之買受人為黃文瀚之意思
    ，再將該合約書交付予丙○○而行使，惟因丙○○為求謹慎
    ，要求被告出具證件證明身分，其始另行出具以其本人為名
    義，但故意偽填錯誤地址之買賣合約書1 份予丙○○，而足
    生損害於黃文瀚及丙○○，嗣丙○○因屆期未獲甲○○支付
    尾款，始知受騙。
二、證據名稱：
  (一)被告甲○○於檢察官偵查及本院審理時之自白。
  (二)證人乙○○於警詢、檢察官偵查及本院審理時之證述。
  (三)證人丙○○於警詢、本院審理時及證人黃文瀚於警詢之證述
    。
  (四)桃園縣政府警察局八德分局道路交通事故現場圖、道路交通
    事故調查報告（一）、（二）、衛生署桃園醫院診斷證明書
    各1 份、被害人車損照片3 張、遺留現場之被告保險桿零件
    照片2 張、現場道路全景3 張、以被告甲○○為買受人之買
    賣合約書、以黃文瀚為買受人之買賣合約書及車號查詢汽車
    車籍各1 份。
  (五)臺灣高等法院被告前案紀錄表1 份。
三、應適用之法條：刑事訴訟法第299 條第1 項前段、第273 條
    之1 第1 項、第310 條之2 、第454 條第1 項，刑法第284
    條第1 項前段、第185 條之4 、第339 條第1 項、第216 條
    、第210 條、第219 條、第47條第1 項、第51條第5 款，刑
    法施行法第1 條之1 第1 項、第2 項前段。
四、如不服本判決，得自收受送達之翌日起10日內向本院提出上
    訴狀（應附繕本），其未敘述上訴理由者，應於上訴期間屆
    滿後20日內補提理由書狀於本院，上訴於臺灣高等法院。
本案經檢察官丁俊成到庭執行職務。
中    華    民    國    98    年      8     月    28  日
                      刑事庭  法  官  林靜梅
以上正本證明與原本無異。
如不服本判決應於收受判決後10日內向本院提出上訴書狀，並應
敘述具體理由。其未敘述上訴理由者，應於上訴期間屆滿後20日
內向本院補提理由書 (均須按他造當事人之人數附繕本)「 切勿
逕送上級法院」。
                              書記官  施春祝
中    華    民    國    98    年      8     月    28  日
附錄論罪科刑依據之法條：
刑法第185條之4
駕駛動力交通工具肇事，致人死傷而逃逸者，處6 月以上5 年以
下有期徒刑。
刑法第284條
因過失傷害人者，處6 月以下有期徒刑、拘役或5 百元以下罰金
，致重傷者，處1 年以下有期徒刑、拘役或5 百元以下罰金。
從事業務之人，因業務上之過失傷害人者，處1 年以下有期徒刑
、拘役或1 千元以下罰金，致重傷者，處3 年以下有期徒刑、拘
役或2 千元以下罰金。
刑法第339條第1項
意圖為自己或第三人不法之所有，以詐術使人將本人或第三人之
物交付者，處 5 年以下有期徒刑、拘役或科或併科 1 千元以下
罰金。
刑法第216 條
行使第210 條至第215 條之文書者，依偽造、變造文書或登載不
實事項或使登載不實事項之規定處斷。
刑法第210 條
偽造、變造私文書，足以生損害於公眾或他人者，處5 年以下有
期徒刑。


司法院資訊處製作；財團法人民間司法改革基金會備份。
